臺灣臺中地方法院刑事判決　　　　　　　94年度訴字第3848號
公　訴　人　臺灣臺中地方法院檢察署檢察官
被　　　告　甲○○
　　　　　　　　　　（現另案在臺灣臺中監獄執行中）
上列被告因違反毒品危害防制條例案件，經檢察官提起公訴（94
年度毒偵字第5934號），經本院合議庭裁定改依簡式審判程序審
理，判決如下：
    主    文
甲○○連續施用第一級毒品，累犯，處有期徒刑壹年；又連續施
用第二級毒品，累犯，處有期徒刑伍月。應執行有期徒刑壹年參
月。
    犯罪事實
一、甲○○前於民國八十八年間，因犯贓物案件，經本院以八十
    八年度中簡字第八八九號判處有期徒刑三月確定；於八十八
    年間，因違反槍砲彈藥刀械管制條例案件，經本院以八十八
    年度訴字第一三八九號判處有期徒刑一年二月確定，上開二
    案經接續執行，於九十二年八月六日假釋付保護管束，於九
    十二年十一月九日保護管束期滿執行完畢。於八十八年間，
    因施用毒品案件，經依本院八十八年度毒聲字第三四一七號
    裁定送觀察、勒戒，認有繼續施用毒品之傾向，經本院以八
    十八年度毒聲字第三六九二號裁定令入戒治處所施以強制戒
    治，經強制戒治期滿三月後，成效經評定為合格，再經本院
    以八十八年度毒聲字第五九四九號裁定停止戒治，所餘戒治
    期間，付保護管束，於八十九年六月二十三日保護管束期滿
    ，經臺灣臺中地方法院檢察署檢察官於八十九年七月十一日
    以八十九年度戒毒偵字第三九一號不起訴處分確定。於九十
    三年間，復因施用毒品案件，經臺灣高等法院臺中分院以九
    十三年度上訴字第二○九五號，就施用第一級毒品部分，判
    處有期徒刑八月，就施用第二級毒品部分，判處有期徒刑四
    月，應執行有期徒刑十一月確定（尚未執行完畢）。詎仍不
    知悔改，於強制戒治執行完畢後五年內，復基於施用第一級
    毒品海洛因之概括犯意，自九十四年四月初某日起至九十四
    年八月十九日止，在臺中市○○路○段三一三號六樓租屋處
    ，以將海洛因摻入香菸後點燃之方式，約一星期施用一次，
    連續施用第一級毒品海洛因多次。又另行基於施用第二級毒
    品安非他命之概括犯意，自九十四年四月初某日起至九十四
    年八月十九日止，在上開租屋處，以將安非他命置於吸食器
    內燒烤，吸其霧化氣體之方式，約一星期施用一次，連續施
    用第二級毒品安非他命多次。嗣為警於九十四年八月二十日
    十五時四十分許，在臺中市○區○○路與德化街口查獲。
二、案經臺中市警察局第二分局報告臺灣臺中地方法院檢察署檢
    察官偵查起訴。
    理    由
一、上開犯罪事實，業據被告甲○○坦承不諱，且被告前揭為警
    查獲時所採集之尿液，經送檢驗之結果，確呈嗎啡、安非他
    命之陽性反應，有中山醫學大學附設醫院藥物濫用檢測中心
    尿液檢驗報告乙紙在卷可稽，足見被告上開自白確與事實相
    符。被告前於八十八年間，因施用毒品案件，經依本院八十
    八年度毒聲字第三四一七號裁定送觀察、勒戒，認有繼續施
    用毒品之傾向，經本院以八十八年度毒聲字第三六九二號裁
    定令入戒治處所施以強制戒治，經強制戒治期滿三月後，成
    效經評定為合格，再經本院以八十八年度毒聲字第五九四九
    號裁定停止戒治，所餘戒治期間，付保護管束，於八十九年
    六月二十三日保護管束期滿，經臺灣臺中地方法院檢察署檢
    察官於八十九年七月十一日以八十九年度戒毒偵字第三九一
    號不起訴處分確定，有臺灣高等法院被告全國前案紀錄表及
    臺灣臺中地方法院檢察署刑案查註紀錄表各乙份在卷可憑，
    則被告於前案強制戒治執行完畢釋放後，五年內再行施用毒
    品。是本件事證明確，被告犯行洵堪認定，應予依法論科。
二、查海洛因、安非他命係屬毒品危害防制條例第二條第二項第
    一款、第二款所稱之第一級、第二級毒品。是核被告所為，
    係犯毒品危害防制條例第十條第一項之施用第一級毒品罪、
    同條例第十條第二項之施用第二級毒品罪。其持有第一級毒
    品、持有第二級毒品之低度行為應為施用第一級毒品、施用
    第二級毒品之高度行為所吸收，均不另論罪。被告先後多次
    施用第一級毒品、第二級毒品之犯行，均時間緊接，所犯構
    成要件相同，顯係各基於概括之犯意反覆為之，均屬連續犯
    ，各應論以一罪，並依法加重其刑。被告所犯連續施用第一
    級毒品罪與連續施用第二級毒品罪二罪之間，犯意各別，行
    為互殊，應予分論併罰。再被告前於八十八年間，因犯贓物
    案件，經本院以八十八年度中簡字第八八九號判處有期徒刑
    三月確定；於八十八年間，因違反槍砲彈藥刀械管制條例案
    件，經本院以八十八年度訴字第一三八九號判處有期徒刑一
    年二月確定，上開二案經接續執行，於九十二年八月六日假
    釋付保護管束，於九十二年十一月九日保護管束期滿執行完
    畢，有臺灣高等法院被告全國前案紀錄表、臺灣臺中地方法
    院檢察署刑案資料查註紀錄表各乙份附卷可參，其受有期徒
    刑之執行完畢，五年以內再犯有期徒刑以上之罪，均為累犯
    ，應依刑法第四十七條之規定，加重其刑，並遞加重之。爰
    審酌被告前因施用毒品犯行，經觀察、勒戒，及強制戒治後
    ，並經論罪科刑後，猶故態復萌，再施用毒品不輟，無視於
    毒品對於自身健康之戕害及國家對於杜絕毒品犯罪之禁令，
    惡性非輕，然被告犯後坦承犯行，尚知悔悟，態度良好等一
    切情狀，分別量處如主文所示之刑，並定應執行之刑，以示
    懲儆。
據上論斷，應依刑事訴訟法第二百七十三條之一第一項、第二百
九十九條第一項前段，毒品危害防制條例第十條第一項、第二項
，刑法第十一條前段、第五十六條、第四十七條、第五十一條第
五款，判決如主文。
中　　華　　民　　國　　94　　年　　12　　月　　30　　日
                        臺灣臺中地方法院刑事第五庭
                                法　官  劉麗瑛
上正本證明與原本無異。
如不服本判決，應於送達後十日內向本院提出上訴狀（須附繕本
），上訴於臺灣高等法院臺中分院。
                                書記官  游智凱
中　　華　　民　　國　　94　　年　　12　　月　　30　　日
附錄論罪科刑法條
毒品危害防制條例第十條
施用第一級毒品者，處六月以上五年以下有期徒刑。
施用第二級毒品者，處三年以下有期徒刑。
